臺灣板橋地方法院刑事判決　　　　　　　96年度易字第2523號
公　訴　人　臺灣板橋地方法院檢察署檢察官
被　　　告　己○○
　　　　　　甲○○
上列被告因傷害等案件，經檢察官提起公訴（96年度偵字第9075
號），本院判決如下：
    主  文
己○○共同犯侵入住宅附連圍繞之土地罪，處拘役拾日，如易
科罰金以新臺幣貳仟元折算壹日，減為拘役拾伍日，如易科罰金
以新臺幣貳仟元折算壹日。
甲○○共同犯侵入住宅附連圍繞之土地罪，處拘役貳拾日，如易
科罰金以新臺幣貳仟元折算壹日，減為拘役拾日，如易科罰金以
新臺幣貳仟元折算壹日；又犯傷害罪，處拘役伍拾日，如易科罰
金以新臺幣貳仟元折算壹日，減為拘役貳拾伍日，如易科罰金以
新臺幣貳仟元折算壹日。應執行拘役拾日，如易科罰金以新臺
幣貳仟元折算壹日。
    事  實
一、己○○因與乙○○間就合夥投資事業之帳目有糾紛，乃於民
    國95年12月16日晚上6 時20分許，與其妹婿甲○○、同居人
    之子丙○○等夥同十多名不詳之成年男子，聚集在臺北縣樹
    林市○○街65號乙○○住處座落之社區大樓前，欲進入該社
    區至乙○○上址住處質問乙○○，其妹不知情之庚○○亦偕
    同前往，然乙○○因唯恐己○○等人攜眾至其住處騷擾，已
    交代社區管理人員勿讓己○○等人進入社區至其住處，詎己○○、甲○○、丙○○及其他不詳之成年男子，竟共同基於
    無故侵入之犯意聯絡，由己○○於同日晚上6 時23分許（起
    訴書誤載為「40分許」），強行攀爬乙○○住處之社區大門
    翻越侵入該社區內後，擅自打開社區大門，使甲○○、丙○○（所涉本件被訴侵入住宅附連圍繞之土地罪嫌部分，待其
    到庭後再行審結）及其他不詳之成年男子等人隨後強行侵入
    乙○○住處之社區內，逕至乙○○與其同居人戊○○、戊○○之子丁○○等人共居之上址住處門外叫囂敲門，欲進入屋
    內質問乙○○帳目不清一事，乙○○屋內等人因見己○○等
    人多勢眾強欲進入，不得已乃開門讓其等進入。己○○等人
    進入屋內後，即由甲○○持帳簿質問乙○○，雙方因而發生
    爭執口角，進而拉扯，此時丁○○見狀上前維護乙○○，詎
    甲○○另基於傷害之犯意，徒手毆打丁○○頭部，致丁○○
    受有頭部外傷合併鼻部撕裂傷、鼻骨骨折等傷害，乙○○等
    人乃報警到場處理。
二、案經丁○○、乙○○、戊○○等訴由臺北縣政府警察局樹林
    分局報請臺灣板橋地方法院檢察署檢察官偵查起訴。
    理  由
一、訊據被告己○○、甲○○矢口否認分別有上揭侵入住宅附連
    圍繞之土地、傷害等犯行，被告己○○辯稱：伊當天只是要
    去跟乙○○對帳，但是守衛不開門社區大門，所以伊就爬牆
    過去將大門打開，讓甲○○、丙○○進來云云；被告甲○○
    則辯稱：當天社區守衛不開門，己○○就翻牆進去開門，讓
    我們進去，我們到告訴人等家，告訴人等又不開門，後來我
    們跟他們說要對帳，他們才開門，進去後我們說要對帳，戊○○就說乙○○不在，伊說乙○○剛才還在，乙○○後來就
    走出來，當時伊講話是有比較大聲，有和乙○○拉扯，但伊
    和丁○○沒有拉扯，伊真的不知道丁○○如何受傷，後來過
    了十幾分鐘後，樹林分局小隊長就帶人過來，叫我們去調解
    委員會談云云。惟查：
    (一)被告己○○有於上揭時地強行攀爬告訴人乙○○、戊○○
      住處之社區大門翻越侵入該社區內後，擅自打開社區大門
      ，使被告甲○○、共同被告丙○○及其他不詳之成年男子
      等人隨後強行侵入乙○○住處之社區內之犯罪事實，業據
      被告己○○供稱：伊當天只是要去跟乙○○對帳，但是守
      衛不開門社區大門，所以伊就爬牆過去將大門打開，讓甲○○、丙○○進來等語，另被告甲○○亦已供稱：當天社
      區守衛不開門，己○○就翻牆進去開門，讓我們進去等語
      甚明，核與告訴人乙○○於偵查中指證：伊和己○○有債
      務糾紛，我們的房子是社區型的，己○○等人要進來要先
      經過守衛室，一定要經過守衛室的許可，案發當天己○○
      、甲○○、丙○○等人之前有打電話來說要找伊，伊有告
      訴警衛不可以讓他們進來，警衛不讓他們進來，他們就用
      爬的進來，因為人太多，警衛沒辦法阻止等語情節相符（
      見偵查卷29頁），並經證人即被告己○○之妹、甲○○之
      妻庚○○於本院審理時證稱：案發當天，伊去己○○工廠
      ，跟甲○○、丙○○，我們四個人，分別開二部汽車，到
      樹林市○○街那裡乙○○的家，因為己○○拜託甲○○去
      跟乙○○對帳，我們就在乙○○家社區大門口，叫守衛開
      門，但守衛不開門，可能是乙○○交代守衛不要開門，己○○就爬牆過去開大門，丙○○、甲○○、己○○三人先
      進去，他們叫伊在大門口等，當天還有很多人，但伊不清
      楚那些是什麼人，伊也嚇到了，不敢進去等語明確（見本
      院96年11月7 日審判筆錄4 至6 頁）。此外，復有卷附之
      現場社區監視器錄影光碟1 片，經檢察官勘驗結果及本院
      播放觀覽結果，顯示案發時晚上6 時20分許，案發現場社
      區門口開始陸續聚集多人，約有7 至8 人在該處門口徘徊
      ，至同日晚上6 時23分許，即有一穿著淺色上衣之人往上
      跳攀爬社區大門翻越入內將門打開，隨即在門口聚集之十
      多人，陸續自門口進入社區，但仍有一女子與數名男子留
      在門外未進入，至同日晚上6 時40分許，即有二名警員進
      入社區，迄同日晚上6 時56分許，警員自社區內走出，隨
      後亦有數人走出等情，此亦有檢察官之勘驗筆錄附卷可稽
      。被告己○○、甲○○仍執詞否認有上揭擅自強行進入告
      訴人乙○○、戊○○住處所在社區之侵入住宅附連圍繞土
      地犯行，顯不足採。
    (二)被告甲○○有於上揭時地徒手毆打致告訴人丁○○受有上
      開傷害之犯罪事實，亦據告訴人丁○○於偵查中指證：案
      發當時己○○、甲○○、丙○○等人進來我們住處後，甲○○去打乙○○，伊有去阻止，甲○○就打伊等語明確（
      見偵查卷30頁），並提出其因此受有上開傷害由臺北縣樹
      林市仁愛醫院出具之診斷證明書為憑，復經證人戊○○於
      偵查中結證稱：甲○○有打丁○○等語屬實（見偵查卷31
      頁），且被告甲○○於警詢亦已供稱：伊與己○○前去找
      乙○○理論，乙○○無法交代，丁○○在旁亂叫囂，雙方
      發生口角，進而拉扯碰到丁○○鼻子等語（見偵查卷15頁
      ），足見被告甲○○確有對告訴人丁○○發生肢體接觸，
      再稽之上開診斷證明書所載告訴人丁○○受有「頭部外傷
      合併鼻部撕裂傷、鼻骨骨折」等傷勢，顯非係輕微誤碰或
      告訴人丁○○自行不慎撞擊造成，是告訴人丁○○之指訴
      應堪採信，被告甲○○所辯，要屬事後卸責之詞，顯不足
      採。
    是綜上所述，參互印證，應以告訴人等之指訴為可採，而被
    告己○○、甲○○等上開所辯，均係卸責之詞，應不足採。
    從而，本件事證明確，被告己○○、甲○○等上開犯行均堪
    認定，應予依法論科。
二、核本件被告己○○、甲○○上開所為，被告己○○係犯刑法
    第306 條第1 項之侵入住宅附連圍繞之土地罪；被告甲○○
    則係分別犯刑法第306 條第1 項之侵入住宅附連圍繞之土地
    罪、同法第277 條第1 項之傷害罪。被告己○○、甲○○就
    上開所犯侵入住宅附連圍繞之土地罪部分，與丙○○及其他
    不詳之成年男子間，有犯意聯絡及行為分擔，為共同正犯。
    被告甲○○就其上開所犯二罪，犯意各別，行為互殊，所犯
    罪名不同，應予分論併罰。爰審酌被告二人各罪犯罪之動機
    、目的、手段、方法、對告訴人所生危害之情狀、程度、犯
    後矯飾卸責之態度及尚未與告訴人達成民事賠償和解等一切
    情狀，各量處如主文所示之刑，並諭知易科罰金之折算標準
    。又本件被告二人犯罪後，中華民國九十六年罪犯減刑條例
    業已制定，經總統於96年7 月4 日公布，同年月16日生效施
    行，查本件被告之犯罪時間，係在96年4 月24日以前，所犯
    侵入住宅附連圍繞之土地、傷害等罪，核諸中華民國九十六
    年罪犯減刑條例第2 條第1 項、第3 條等規定，悉合於減刑
    條件，爰依該條例第2 條第1 項第3 款、第10條第1 項等規
    定，各減其宣告刑二分之一，並諭知易科罰金之折算標準，
    被告甲○○所犯二罪部分，並定其應執行之刑。
據上論斷，應依刑事訴訟法第299 條第1 項前段，刑法第28條、
第306 條第1 項、第277 條第1 項、第41條第1 項前段、第51條
第6 款，刑法施行法第1 條之1 ，中華民國九十六年罪犯減刑條
例第2 條第1 項第3 款、第7 條、第10條第1項，判決如主文。
本案經檢察官靳開聖到庭執行職務
中　　華　　民　　國　　96　　年　　12　　月　　31　　日
                      刑事第三庭  法  官  彭  全  曄
以上正本證明與原本無異
如不服本判決應於送達後10日內向本院提出上訴狀
                                  書記官  吳  詩  琳
中　　華　　民　　國　　96　　年　　12　　月　　31　　日
附錄本案論罪科刑法條全文：
中華民國刑法第306條
（侵入住居罪）
無故侵入他人住宅、建築物或附連圍繞之土地或船艦者，處 1 年
以下有期徒刑、拘役或 3 百元以下罰金。
無故隱匿其內，或受退去之要求而仍留滯者，亦同。
中華民國刑法第277條
（普通傷害罪）
傷害人之身體或健康者，處 3 年以下有期徒刑、拘役或 1 千元
以下罰金。
犯前項之罪因而致人於死者，處無期徒刑或 7 年以上有期徒刑；
致重傷者，處 3 年以上 10 年以下有期徒刑。
